# 子公司减值如何考虑

提问人：michaelhtts 时间：2017-04-06 21:59:16
如果一个子公司是一个研发机构或者是母公司的一个生产车间，其经营成果全部提供给母公司，由于定价低或者无偿提供服务的情况导致子公司常年亏损，使其净资产少于母公司的长期股权投资，在这种情况下是否要考虑计提？ 这个是否应该这样考虑：子公司的亏损及净资产小于母公司的账面价值主要是母公司的定价政策造成的，但是由于母公司完全控制子公司的定价权，可以随时通过价格调整使子公司盈利，所以对子公司长期股权投资还应该谨慎，在取得足够的证据（公司扭亏为盈的政策）的前提下，可以不计提减值准备。
请教大家这样理解是否正确？

回答人：chenyiwei
这首先涉及到资产减值测试中资产组的划分问题。根据《企业会计准则第 8 号——资产减值》第十八条：“几项资产的组合生产的产品（或者其他产出）存在活跃市场的，即使部分或者所有这些产品（或者其他产出）均供内部使用，也应当在符合前款规定的情况下，将这几项资产的组合认定为一个资产组。如果该资产组的现金流入受内部转移价格的影响，应当按照企业管理层在公平交易中对未来价格的最佳估计数来确定资产组的未来现金流量。”也就是在这种情况下是应当单独将其作为资产组的，并在测算未来现金流量现值时排除内部关联交易不公允因素的影响，视同其是一个独立市场主体。 其他情形下，应将该研发部门或车间与其他资产组合，以满足资产减值准则对“资产组”的定义和认定条件的规定。